【裁判字號】    90,交聲,203
【裁判日期】    901107
【裁判案由】    聲明異議
【裁判全文】
臺灣臺南地方法院交通事件裁定                      九十年度交聲字第二三號
    移送機關  交通部公路局嘉義區監理所麻豆監理站
    受處分人
    即異議人  甲○○
右列受處分人因違反道路交通管理處罰條例案件，對於交通部公路局嘉義區監理所麻
豆監理站九十年八月二十二日所為之裁決處分（處分案號：麻監五字第裁七五—Ｙ0
0000000號）聲明異議，本院裁定如左：
    主  文
異議駁回。
    理  由
一、聲明異議意旨略以：如附件聲明異議狀所載。
二、按汽車號牌每車兩面，應正面懸掛於車輛前後端之明顯適當位置；又汽車有已領
    有號牌而未懸掛或不依指定位置懸掛之情形者，處汽車所有人新台幣（下同）三
    千六百元以上七千二百元以下罰鍰，並禁止其行駛，且牌照吊銷，道路交通安全
    規則第十一條第一項第一款、道路交通管理處罰條例第十二條第一項第七款、第
    二項著有明文。次按人民違反法律上之義務而應受行政罰之行為，法律無特別規
    定時，雖不以出於故意為必要，仍須以過失為其責任條件。但應受行政罰之行為
    ，僅須違反禁止規定或作為義務，而不以發生損害或危險為其要件者，推定為有
    過失，於行為人不能舉證證明自己無過失時，即應受處罰，亦有司法院大法官會
    議釋字第二七五號解釋可資參照，是若行為人違反法律上義務而應受行政罰之行
    為係出於故意或過失，即應受處罰。
二、經查，本件受處分人即異議人甲○○係於九十年七月三日十時二十五分許，因其
    配偶蘇福駕駛異議人所有車號ＳＸ─二０一三號自小客車，在行經台八十四線二
    十六．五公里處，因違規未懸掛前號牌，經國道公路警察局省道第三隊以違反道
    路交通管理處罰條例第十二條第一項第七款之規定掣單舉發，經移送機關裁決異
    議人罰鍰三千六百元整，並牌照吊銷等情，有交通部公路局嘉義區監理所麻豆監
    理站九十年八月二十二日麻監五字第裁七五—Ｙ00000000號違反道路交
    通管理事件裁決書及內政部警政署國道公路警察局公警局交字第Ｙ000000
    00號舉發違反道路交通管理事件通知書各一紙在卷可稽，且為異議人所自承，
    異議人有前開汽車行駛違規未懸掛前號牌之事實，應堪認定。雖異議人辯稱：該
    車前號牌係其配偶蘇福於當日至加油站加油後洗車時，因蘇福係坐在車內而由洗
    車機自動帶動汽車前進，車子洗完後蘇福就駕車駛離加油站，渾然不知車號牌在
    洗車時掉落，並非故意不懸掛前號牌行駛汽車云云，惟查，異議人上開汽車未懸
    掛前號牌之違規行為雖非出於故意，然其既違反前揭汽車應懸掛號牌之作為義務
    ，行為仍屬有過失，依照前開說明，即應受處罰，其異議並無可採，從而原處分
    機關據以援引前揭規定，裁處罰鍰三千六百元，並牌照吊銷並無不當，本件異議
    為無理由，應予駁回。
三、據上論斷，應依道路交通案件處理辦法第十九條，裁定如主文。
中    華    民    國      九十      年       十一       月      七      日
                              臺灣臺南地方法院交通法庭
                                  法  官    張  瑛  宗
右正本證明與原本無異
如不服本裁定應於送達後五日內向本院提出抗告狀
                                  書記官    廖  明  娟
中    華    民    國      九十      年       十一       月      七      日


司法院資訊處製作；財團法人民間司法改革基金會備份。
